# 一个业务合并的实务问题请教陈老师

提问人：greenapple 时间：2013-12-14 17:09:34
A公司计划收购B公司，B公司有一块土地已经纳入该地区政府城市规划改造区域当中，在不久的将来这块土地会被政府征用。为了避免在A公司收购B公司过程中出现较大的商誉（因为商誉未来可能面临减值的问题），想把这块土地作为资产收购（因为其未来会被政府征用且这块土地与公司的经营业务没有关系），其他部分作为业务收购进行会计处理。想请教陈老师，这样处理依据IFRS3是否可行？

回答人：chenyiwei
主帖中建议的做法理论上可行。即如果确定该土地自身不构成业务，且与被购买方的其他业务没有关联的，则应作为以一笔总价同时进行一个企业合并交易和一个资产购买交易，将总价以适当的方式分解到这两笔交易，在合并报表层面分别按照各自适用的原则处理。对于企业合并部分，其价款减去可辨认净资产于购买日的公允价值（需扣除评估增值的递延所得税的影响）后确认为商誉或负商誉；对于资产购买部分，其价款直接确定为该土地在合并报表层面的入账价值，不确认商誉和递延所得税。